臺灣臺南地方法院刑事判決　　　　　　　100年度訴字第312號
公　訴　人　臺灣臺南地方法院檢察署檢察官
被　　　告　龔奕帆
指定辯護人　本院公設辯護人林宜靜
上列被告因偽造文書等案件，經檢察官追加起訴（100 年度偵字
第2910、3199號），本院判決如下：
    主  文
龔奕帆犯竊盜罪，處有期徒刑肆月，如易科罰金，以新臺幣壹仟
元折算壹日；又犯竊盜罪，處有期徒刑肆月，如易科罰金，以新
臺幣壹仟元折算壹日；又犯行使偽造私文書罪，處有期徒刑伍月
，如易科罰金，以新臺幣壹仟元折算壹日，合作金庫銀行授權碼
：306974號，金額新臺幣陸仟陸佰玖拾伍元之信用卡簽帳單上偽
造之「陳銀漢」簽名壹枚沒收。應執行有期徒刑壹年，如易科罰
金，以新臺幣壹仟元折算壹日，合作金庫銀行授權碼：306974號
，金額新臺幣陸仟陸佰玖拾伍元之信用卡簽帳單上偽造之「陳銀
漢」簽名壹枚沒收。
    事  實
一、龔奕帆於民國99年12月9日下午1時35分許，至臺南市永康區
    ○○○路32之5 號「老萬電訊公司」購買行動電話電池，見
    該店內櫃檯內之抽屜未關，認有機可乘，竟基於意圖為自己
    不法所有之竊盜犯意，趁店員康雯婷不注意之際，彎腰伸手
    竊取櫃檯抽屜內之現金新臺幣（下同）4,000 元，得手後旋
    即逃逸。嗣康雯婷報警處理，並提供店內監視器錄得影像予
    員警追查，循線查獲。
二、龔奕帆於99年12月22日晚間 8時許，在臺南市○○區○○路
    578巷2號前，見陳銀漢正忙於自其所駕駛之車牌號碼660-ZG
    號營業大貨車搬運貨物，認有機可乘，竟又基於意圖為自己
    不法所有之竊盜犯意，趁陳銀漢在搬貨不注意之際，徒手開
    啟陳銀漢所駕駛之前揭營業大貨車車門，而竊取陳銀漢所有
    放置於該營業大貨車車內之皮包一只（內有現金約 700元、
    國民身分證、重型機車駕駛執照、貨車駕駛執照、車牌號碼
    660-ZG號營業大貨行車執照、車牌號碼 YMD-528號重型機車
    行車執照、陳銀漢之新光商業銀行信用卡、花旗銀行信用卡
    、郵局提款卡、全民健康保險卡等各一張），得手後旋即逃
    逸。龔奕帆竊得上開陳銀漢之新光商業銀行信用卡後，復意
    圖為自己不法之所有，基於行使偽造私文書及詐欺取財之犯
    意，前往臺南市永康區○○○路 346號「樺大資訊整合服務
    有限公司」（下稱樺大公司）購買價值 6,695元之三星牌數
    位相機一部，並於同年12月22日晚間 8時13分許，佯以伊為
    陳銀漢本人，持其竊得之陳銀漢所有新光商業銀行信用卡（
    卡號：0000000000000000號）刷卡，並於合作金庫銀行授權
    碼：306974號，金額 6,695元之信用卡簽帳單上，偽造之「
    陳銀漢」之簽名後，交付予該商家不知情之員工陳瑞琪而行
    使上開偽造之信用卡簽帳單，致使陳瑞琪陷於錯誤，誤信龔
    奕帆為陳銀漢即真正持卡人，而交付予等值之三星牌數位相
    機一部，足生損害於陳銀漢、新光商業銀行及樺大公司。嗣
    陳銀漢發覺遭竊，報警處理，經警調取樺大公司店內監視器
    錄得影像，循線查獲。
三、案經陳銀漢訴由臺南市政府警察局永康分局報請臺灣臺南地
    方法院檢察署檢察官偵查起訴。
    理  由
壹、證據能力方面：
    本案檢察官所舉用以證明被告龔奕帆犯罪之各項證據，均未
    據被告及伊指定辯護人表示不同意採為證據之意思，且無事
    實顯示係公務員因違法蒐證所取得之證據，本院審酌該等供
    述證據、非供述證據作成時之情況暨各該證據之性質，亦認
    為適於作為證據，本院爰依刑事訴訟法第159條之5等規定，
    於100年6月20日審理時當庭裁定認為均有證據能力，合先敘
    明。
貳、實體方面：
  一、訊據被告龔奕帆對於上開犯罪事實，均坦承不諱，所供情
      節核與證人即「老萬電訊公司」店員康雯婷、告訴人陳銀
      漢及證人即樺大公司店員陳瑞琪於警詢中指證情節相符（
      見南市警永偵字第1001000362號警卷《下稱警一卷》第 7
      至 8頁、南市永警偵字第0990028385號警卷《下稱警二卷
      》第10至12、13至15頁），此外復有「老萬電訊公司」竊
      盜案現場及監視器畫面翻拍照片八幀（見警一卷第11至14
      頁）、告訴人陳銀漢遭竊案現場照片六幀、刑案現場測繪
      圖一紙、永康區○○路 578巷內監視器照片、樺大公司盜
      刷現場監視器照片各一幀、樺大公司盜刷現場照片四幀、
      新光商業銀行爭議交易明細表、統一發票、信用卡簽帳單
      、收據各一紙（見警二卷第20至23、26、27、29至31頁）
      在卷可資佐證，堪認被告之自白與事實相符，應可採信。
      本案事證明確，被告犯行洵堪認定，應依法論科。
  二、核被告竊取「老萬電訊公司」櫃臺內現金、告訴人陳銀漢
      皮包一只，所為均係犯刑法第320條第1項之竊盜罪，而其
      持竊得之告訴人陳銀漢信用卡，偽冒陳銀漢名義簽立「陳
      銀漢」名義之信用卡簽帳單購物，所為則係犯行法第 216
      條、第210條之行使偽造私文書罪及同法第 339條第1項之
      詐欺取財罪。被告在前揭信用卡簽帳單上偽造「陳銀漢」
      簽名之行為，乃偽造私文書之部分行為，而偽造私文書之
      低度行為，復為行使之高度行為所吸收，均不另論罪。被
      告行使偽造之信用卡簽帳單藉以向樺大公司詐取數位相機
      ，乃一行為觸犯行使偽造私文書、詐欺取財二罪，應依刑
      法第55條想像競合之規定，從一重之行使偽造私文書罪處
      斷。被告所犯上開竊盜二罪及行使偽造私文書罪，犯意各
      別，行為互殊，應予分論併罰。爰審酌被告正值盛年，不
      思以一己之力賺取財物，竟四處竊取他人財物變賣，甚至
      冒用他人名義簽發刷卡單購物，所為實不足取，且其所竊
      得之現金均已花用殆盡，冒用他人名義購得之物亦將之變
      賣，致各該被害人、告訴人受有財物損失非輕，惟被告犯
      後坦承犯行，態度尚可，兼衡以其智識程度、生活狀況等
      一切情狀，分別量處如主文所示之刑，並諭知易科罰金之
      折算標準暨定其應執行刑及易科罰金之折算標準，以示懲
      儆。合作金庫銀行授權碼：306974號，金額 6,695元之信
      用卡簽帳單上，偽造之「陳銀漢」簽名一枚，應依刑法第
      219條之規定宣告沒收。
據上論斷，應依刑事訴訟法第299條第1項前段，刑法第320條第1
項、第216條、第210條、第339條第1項、第55條、第41條第 1項
前段、第8項、第51條第5款、第219條，刑法施行法第 1條之1，
判決如主文。
本案經檢察官莊玲如到庭執行職務。
中    華    民    國   100    年    6     月    30    日
                  刑事第十四庭  審判長法  官  陳金虎
                                      法  官  孫淑玉
                                      法  官  周紹武
以上正本證明與原本無異。
如不服本判決應於收受本判後10日內向本院提出上訴書狀，並應
敘述具體理由。其未敘述上訴理由者，應於上訴期間屆滿後20日
內向本院補提理由書狀（均須按他造當事人之人數附繕本）「切
勿逕送上級法院」。
                                      書記官  徐晨芳
中    華    民    國   100    年    6     月    30    日
附錄本案論罪科刑法條全文：
中華民國刑法第320條第1項
意圖為自己或第三人不法之所有，而竊取他人之動產者，為竊盜
罪，處5  年以下有期徒刑、拘役或 5 百元以下罰金。
中華民國刑法第216條
行使第 210 條至第 215 條之文書者，依偽造、變造文書或登載
不實事項或使登載不實事項之規定處斷。
中華民國刑法第210條
偽造、變造私文書，足以生損害於公眾或他人者，處 5 年以下
有期徒刑。